# 母公司投资收益的确认

提问人：liu42644268 时间：2020-12-03 12:33:07
母公司是否只有当子公司分派现金股利或者以其他资产分派股利时才能确认投资收益， 那么如果分派后，半年内将上述现金又以投资的形式投资回子公司，存在以下两种情况：
（ 1 ）如最初分派股利时管理层即有投资计划，是否可以认为不应当在单体层面确认投资收益
（ 2 ）后续发现经营机会，子公司申请增资，母公司进行增资，是否可以认为应当在单体层面确认投资收益那么实务中如何区分上述两种情况呢？因为管理层意图较难进行判断，是否可以按照分派鼓励是否存在商业实质（资金未在子公司体内产生现金流），或者连续 12 个月未进行增资来进行判断？
向大家求教了，谢谢。

回答人：chenyiwei
你所表述的基本处理原则是合理的，即关键是后续增资与利润分配是否为一揽子交易，股东是否被授予取得现金股利还是以分红转增资本的选择权，以及该选择权是否具有商业实质和合理性。
虽然可能有困难，但仍应根据可获得的信息，包括但不限于相关股东会决议、对投资机会的评价、分配现金股利的现实可行性等因素，判断是否应作为一个整体一揽子交易考虑。